臺灣桃園地方法院宣示判決筆錄　　　 100年度審易字第1266號
公　訴　人　臺灣桃園地方法院檢察署檢察官
被　　　告　蔡慶榮
指定辯護人　本院公設辯護人林銘宏
上列被告因違反毒品危害防制條例案件（起訴案號：100年度毒偵
字第1575號），於中華民國100 年7 月29日下午6 時許，在本院
第十四法庭宣示判決，出席職員如下：
　　　　　法　官　 鍾雅蘭
　　　　　書記官　 石曉芸
法官起立朗讀判決主文、犯罪事實要旨、處罰條文、附記事項及
告以上訴限制、期間並提出上訴狀之法院，且諭知記載其內容：
一、主  文：
    蔡慶榮施用第二級毒品，累犯，處有期徒拾月，扣案吸食器
    貳組均沒收。
二、犯罪事實要旨：
    蔡慶榮前於民國89年間因施用毒品案件，經本院以89年度毒
    聲字第601 號裁定送觀察、勒戒，認有繼續施用毒品之傾向
    ，再經本院以89年度毒聲字第1329號裁定令入戒治處所施以
    強制戒治，嗣經本院以89年度毒聲字第6305號裁定停止戒治
    併付保護管束，迄至90年2 月22日期滿執行完畢，並經臺灣
    桃園地方法院檢察署檢察官以90年度戒偵字第220 號為不起
    訴處分確定。復於上開強制戒治期滿執行完畢後5 年內之90
    年間，因施用毒品案件，經本院以90年度毒聲字第4200 號
    、91年度毒聲字第912 號裁定令入戒治處所施以強制戒治，
    復經本院以92年度毒聲字第409 號裁定停止戒治併付保護管
    束，迄至92年6 月9 日戒治期滿執行完畢，該次施用毒品犯
    行，並經本院以91年度壢簡字第864 號判決判處有期徒刑6
    月確定。另有下列犯行：(一)於94年間因竊盜案件，經本院以
    95年度壢簡字第426 號判決判處有期徒刑4 月確定；(二)於94
    年間因施用毒品案件，經本院以95年度壢簡字第653 號判決
    判處有期徒刑6 月確定；(三)於95年間因竊盜案件，經本院以
    95年度壢簡字第868 號判決判處有期徒刑8 月確定，上訴後
    ，經本院以95年度簡上字第325 號判決上訴駁回確定；(四)於
    95年間因毒品案件，經本院以95年度易字第1535號判決判處
    有期徒刑7 月確定；(五)於95年間因竊盜案件，經本院以95年
    度壢簡字第1824號判決分別判處有期徒刑3 月、5 月，應執
    行有期徒刑6 月確定；(六)於95年間因竊盜案件，經本院以95
    年度易字第1781號判決分別判處有期徒刑4 月、5 月，應執
    行有期徒刑8 月確定；(七)於95年間因竊盜案件，經本院以95
    年度簡字第475 號判決判處有期徒刑4 月確定；(八)於95年間
    因加重竊盜等案件，經本院以96年度易字第342 號判決分別
    判處有期徒刑7 月、4 月（共3 罪），應執行有期徒刑1 年
    5 月確定；(九)於95年間因施用毒品案件，經本院以96年度易
    字第438 號判決分別判處有期徒刑7 月、7 月，應執行有期
    徒刑1 年確定；(十)於95年間因竊盜案件，經臺灣臺南地方法
    院（下稱臺南地院）以97年度易字第728 號判決分別判處有
    期徒刑4 月（共4 罪），應執行有期徒刑8 月確定；(十一)於95
    年間因侵占案件，經臺南地院以97年度易字第548 號判決判
    處罰金新臺幣（下同）5,000 元，減為罰金2,500 元確定；
    (十二)於95年間因贓物案件，經臺灣高等法院臺南分院以97年度
    上易字第719 號判決判處拘役50日，減為拘役25日確定；(十三)
    於95年間因竊盜案件，經本院以95年壢簡字第1593號判處拘
    役50日、40日（嗣減刑並定應執行拘役40日）。上開(一)至(十)
    各罪刑，嗣經本院以97年度聲減字第874 號裁定各減刑二分
    之一，並分別合併定應執行刑為1 年11月、7 月（除(八)中所
    犯之竊盜罪，其中犯罪時間為95年11月3 日之該竊盜案件，
    經減為有期徒刑2 月，未合併定應執行刑，接續執行），並
    與(十一)、(十二)、(十三)罪刑之拘役、罰金易服勞役接續執行，於99年
    6 月21日執行完畢（於本案構成累犯）。仍不知悔改，又基
    於施用第二級毒品之犯意，於100 年3 月23日晚間6 時許，
    在桃園縣龍潭鄉○○路○○段477 巷1 弄14號，以吸食器燒
    烤方式施用第二級毒品甲基安非他命1 次，嗣於100 年3 月
    23日晚上9 時許，為警在上址查獲，並扣得其所有供施用毒
    品所用（非專供）之吸食器2 組。
三、處罰條文：
    毒品危害防制條例第10條第2 項，刑法第11條前段、第47條
    第1 項、第38條第1 項第2 款。
四、附記事項：
    扣案之注射針筒1 支，非被告所有，且與本案施用二級毒品
    犯行無關，爰不予沒收。
五、協商判決除有刑事訴訟法第455 條之4 第1 項第1 款於本訊
    問程序終結前，被告撤銷協商合意或檢察官撤回協商聲請者
    ；第2 款被告協商之意思非出於自由意志者；第4 款被告所
    犯之罪非第455 條之2 第1 項所定得以協商判決者；第6 款
    被告有其他較重之裁判上一罪之犯罪事實者；第7 款法院認
    應諭知免刑或免訴、不受理者情形之一，及違反同條第2 項
    「法院應於協商合意範圍內為判決；法院為協商判決所科之
    刑，以宣告緩刑或2 年以下有期徒刑、拘役或罰金為限」之
    規定者外，不得上訴。
六、如有前述例外得上訴之情形，又不服本件判決，得自收受判
    決送達後10日內，向本院提出上訴書狀，上訴於第二審法院
    。
中    華    民    國    100    年    7    月    29    日
                         刑事庭  法  官  鍾雅蘭
                                 書記官  石曉芸
以上正本證明與原本無異。
                                 書記官  石曉芸
中    華    民    國    100    年    7    月    29    日
附錄本案論罪科刑法條：
毒品危害防制條例第10條
施用第一級毒品者，處六月以上五年以下有期徒刑。
施用第二級毒品者，處三年以下有期徒刑。